【裁判字號】    92,裁,1670
【裁判日期】    921121
【裁判案由】    勞保
【裁判全文】
最  高  行  政  法  院  裁  定                  九十二年度裁字第一六七○號
    抗  告  人  乙○○
    相  對  人  勞工保險局
    代  表  人  甲○○
右抗告人因與相對人勞工保險局間因勞保事件，對於中華民國九十一年八月二十八日
臺北高等行政法院九十年度訴字第六八○五號裁定提起抗告，本院裁定如左︰
    主  文
抗告駁回。
抗告訴訟費用由抗告人負擔。
    理  由
一、按「申請人依前條規定申請審議時，應於接到勞保局核定通知文件之翌日起六十
    日內，填具勞工保險爭議審議申請書一式兩份，並檢附有關證件向勞工保險監理
    委員會申請審議，逾期申請者，不予受理。郵遞申請以原寄郵局郵戳為憑。其因
    不可歸責於己之事由致遲誤期間者，申請人應自其事由消滅之翌日起三十日內以
    書面敘明遲誤原因申請審議。」勞工保險爭議事項審議辦法第三條第一項定有明
    文。
二、原裁定以：本件抗告人因勞保事件，係於民國（以下同）八十九年八月十九日收
    受相對人八十九年八月十七日保給簡字第五一○一一七四九號書函所為之核定，
    此有抗告人載明其收到核定函日期之勞工保險爭議事項審議申請書附於原審定卷
    可稽。計其申請審議之期間，應自八十九年八月二十日起算，扣除在途期間四日
    ，原應至八十九年十月二十二日即已屆滿，惟因該日為星期日，以次日即八十九
    年十月二十三日（星期一）代之。抗告人遲至八十九年十一月九日始向勞工保險
    監理委員會郵寄勞工保險爭議事項審議申請書，經勞工保險監理委員會以八十九
    年十一月十日保監收字第二○二八八號收文，而申請審議，有郵寄信封、蓋有勞
    工保險監理委員會收文字號之勞工保險爭議事項審議申請書附於原審定卷可按，
    勞工保險監理委員會審定、行政院勞工委員會訴願決定以其申請審議已逾法定不
    變期間，依序為「申請審議不受理」、「訴願駁回」，自無不合。抗告人復對之
    提起行政訴訟，顯非合法，應予駁回。為其判斷之基礎，經核並無不合。
三、本件抗告意旨略謂：被保險人駱智偉於事故發生時，係在日盛證券新竹分公司加
    保，本件申請審議期日計算，應以相對人八十九年九月七日保簡字第二一一六六
    五三○號函為計算依據，抗告人於八十九年九月十一日收受該函後，始知相對人
    前所核認之喪葬津貼及遺屬津貼未依日盛證券新竹分公司投保薪資核計，乃於八
    十九年十一月八日申請審議，經相對人於同月九日收受申請審議書，並未逾六十
    日云云，作為論據，求為廢棄原裁定。經查本件抗告人請求標的為喪葬津貼及遺
    屬津貼之差額，係對相對人八十九年八月十七日保給簡字第五一○一一七四九號
    就喪葬津貼及遺屬津貼核定之書函不服，而相對人八十九年九月七日保簡字第二
    一一六六五三○號函係就傷病給付之核定，抗告人並未對該傷病給付之核定不服
    ，自難以傷病給付核定通知收受期日，作為不服喪葬津貼及遺屬津貼核定期間起
    算基準。從而抗告意旨以收受傷病給付核定通知日，主張其聲請本件審議未逾法
    定期間，顯屬誤解而無可採。經核原裁定並無不合，其抗告難認有理由，應予駁
    回。
四、依行政訴訟法第一百零四條、民事訴訟法第九十五條、第七十八條，裁定如主文
    。
中    華    民    國    九十二      年     十一       月    二十一      日
                    最 高 行 政 法 院  第 一 庭
                                審 判 長 法  官      黃  綠  星
                                         法  官      高  啟  燦
                                         法  官      蔡  進  田
                                         法  官      黃  璽  君
                                         法  官      廖  宏  明
右  正  本  證  明  與  原  本  無  異
                                         法院書記官  彭  秀  玲
中    華    民    國    九十二      年      十一      月    二十一      日


司法院資訊處製作；財團法人民間司法改革基金會備份。
